最高法院刑事判決　　　　　　　　　　　　　　　　八十六年度台非字第一九一號
　　上 訴 人　最高法院檢察署檢察總長
　　被　　告　甲○○
右上訴人因被告詐欺案件，對於台灣台中地方法院中華民國八十六年二月二十七日第
一審確定判決（八十六年度易緝字第一四○號，起訴案號：台灣台中地方法院檢察署
八十三年度偵字第一七九九二號），認為違法，提起非常上訴，本院判決如左：
    主  文
原判決撤銷。
甲○○連續意圖為自己不法之所有，以詐術使人將本人之物交付，處有期徒刑壹年。
    理  由
非常上訴理由稱：「按受有期徒刑之執行完畢，或無期徒刑或有期徒刑一部之執行而
赦免後，五年以內再犯有期徒刑以上之罪者為累犯，加重其本刑至二分之一，刑法第
四十七條規定甚明，本件原判決認定被告甲○○曾於八十年間犯竊盜及偽造文書罪，
經合併判處有期徒刑二年八月確定，於八十二年十二月五日執行完畢，復於八十二年
四、五月間先後藉詞代為調現，分別向被害人林碎琴、黃如茂詐取支票各二張，面額
新台幣各為十二萬元、二十萬元、六十萬元及三十萬元，屆期均未將款交與被害人，
而其人則逃匿不知去向等事實，據以依累犯判處有期徒刑一年二月，係以被告前開所
判有期徒刑二年八月於八十二年十二月五日執行完畢為論據，惟查被告所犯本件之罪
時，其所指之前案尚未執行完畢，自無累犯之適用，原判決不察，遽依累犯加重其刑
，顯有適用法則不當之違背法令，案已確定，且於被告不利，爰依刑事訴訟法第四百
四十一條、第四百四十三條提起非常上訴，以資救濟。」等語。
本院按累犯之成立，以前受有期徒刑之執行完畢後，再犯有期徒刑以上之罪為要件之
一，刑法第四十七條規定甚明。本件被告甲○○於民國八十年間犯竊盜罪、侵占罪及
偽造文書罪，經台灣高等法院台南分院裁定應執行刑為有期徒刑二年八月，於八十二
年十二月五日執行完畢（按於八十二年一月七日起假釋付保護管束），有台灣台中地
方法院檢察署刑案資料查註紀錄表可稽，而被告係於八十二年四月間犯本件詐欺取財
罪，其於本件犯罪時，前案尚未執行完畢，自無累犯之適用，乃原判決竟以累犯論科
，顯有適用法則不當之違法。案經確定，且於被告不利，非常上訴意旨執以指摘，洵
有理由，應由本院將原判決撤銷，另行判決，以資救濟。
據上論結，應依刑事訴訟法第四百四十七條第一項第一款但書，刑法第五十六條、第
三百三十九條第一項，罰金罰鍰提高標準條例第一條前段，判決如主文。
中      華      民      國    八十六    年      七      月      三      日
                              最高法院刑事第三庭
                                  審判長法官  蔡  詩  文
                                        法官  張  吉  賓
                                        法官  莊  登  照
                                        法官  洪  明  輝
                                        法官  蔡  清  遊
      右正本證明與原本無異
                                              書  記  官
中      華      民      國    八十六    年      七      月     十二     日
